【裁判字號】    95,抗,324
【裁判日期】    950530
【裁判案由】    撤銷緩刑
【裁判全文】
臺灣高等法院臺中分院刑事裁定           95年度抗字第324號
聲  請  人  臺灣南投地方法院檢察署檢察官
抗  告  人
即  被  告  甲○○
選任辯護人  許家瑜  律師
上列抗告人因聲請人聲請撤銷被告緩刑案件，不服臺灣南投地方
法院中華民國95年4月27日裁定 （95年度撤緩字第14號），提起
抗告，本院裁定如下：
    主  文
原裁定撤銷。
聲請駁回。
    理  由
一、聲請意旨略稱：受刑人甲○○因違反槍砲彈藥刀械管制條例
    案件，前經原審法院於民國九十一年六月十八日以九十一年
    度訴字第二四五號判處有期徒刑一年二月併科罰金新臺幣（
    下同）二十萬元，緩刑四年。茲因該受刑人乃於緩刑期內即
    九十二年五月間某日因更違反槍砲彈藥刀械管制條例案件，
    經本院於九十四年十月十九日以九十四年少連上訴字第三三
    號判處有期徒刑二月六月併科罰金十萬元，並於同年十一月
    二十一日確定在案，其於緩刑期內更犯罪，而受有期徒刑以
    上刑之宣告，合於刑法第七十五條第一項第一款規定應撤銷
    其緩刑之宣告之原因，爰依刑事訴訟法第四百七十六條聲請
    裁定等語。
二、抗告意旨略以：抗告人所涉違反槍砲彈藥刀械管制條例及恐
    嚇犯行，雖於九十四年十月十九日，經本院以九十四年少連
    上訴字第三三號判決後，定執行刑為有期徒刑二月六月併科
    罰金十萬元，惟經抗告人提起上訴後，經最高法院以九十五
    年度台上字第二一九七號判決，將抗告人部分撤銷發回本院
    更為審理，是該案既未確定，即與刑法第七十五條第一項第
    一款之規定不符等語。
三、本院查：
  (一)按受緩刑之宣告，而在緩刑期內更犯罪，受有期徒刑以上刑
    之宣告者，撤銷其緩刑之宣告，刑法第七十五條第一項第一
    款固規定甚明，惟查撤銷緩刑之宣告，既以受有期徒刑以上
    刑之宣告為前提要件，當然須俟宣告刑之裁判確定後，始得
    撤銷緩刑之宣告（最高法院八十年度台非字第一二六號判決
    參照）。
  (二)抗告人甲○○因違反槍砲彈藥刀械管制條例案件，前經原審
    法院於民國九十一年六月十八日以九十一年度訴字第二四五
    號判處有期徒刑一年二月併科罰金新臺幣二十萬元，緩刑四
    年確定。抗告人固於緩刑期內即九十二年五月間某日因更違
    反槍砲彈藥刀械管制條例及恐嚇案件，經本院於九十四年十
    月十九日以九十四年少連上訴字第三三號，就有期徒刑部分
    分別判處一年十月、十月，並定其執行刑為有期徒刑二年六
    月，嗣抗告人提起第三審上訴，經最高法院於九十五年四月
    二十六日，以九十五年度台上字第二一九七號判決，就被告
    違反槍砲彈藥刀械管制條例犯行部分以適用法則不當等理由
    發回更審，另就恐嚇危害安全犯行部分，亦以該部分與違反
    槍砲彈藥刀械管制條例犯行部分「究竟有無牽連犯或其他裁
    判上一罪之關係，抑或應予併合處罰，仍有疑義而待釐清」
    ，基於審判不可分原則，此部分亦併予發回等情，有該判決
    附卷可考，是本院前開九十四年少連上訴字第三三號判決關
    於抗告人部分，既全經最高法院撤銷，即無確定可言。
四、原審裁定未察，以該案確定為由，准許聲請人之聲請，撤銷
    抗告人之緩刑宣告，於法即有未合；抗告人據此提起抗告，
    指摘原裁定不當，為有理由，自應將原裁定撤銷，並駁回聲
    請人之聲請。
五、據上論結，應依刑事訴訟法第四百十三條，裁定如主文。
中    華    民    國    95    年    5     月    30    日
              刑事第四庭  審判長法  官  洪  耀  宗
                                法  官  江  德  千
                                法  官  劉  登  俊
上列正本證明與原本無異。
不得再抗告。
                                書記官  粘  銘  環
中    華    民    國    95    年    6     月    1     日
                                                      Ｒ


司法院資訊處製作；財團法人民間司法改革基金會備份。
